臺灣臺南地方法院刑事判決
111年度易字第1238號
聲  請  人  臺灣臺南地方檢察署檢察官
被      告  蔡德餘



上列被告因侮辱案件，經檢察官提起公訴（111年度偵字第24328
號），本院判決如下：
    主  文
蔡德餘犯公然侮辱罪，處罰金新臺幣陸仟元，如易服勞役，以新
臺幣壹仟元折算壹日。
    事  實
一、蔡德餘與陳鴻騰因故涉訟，於民國111年2月22日15時30分許
    ，在本院第18法庭民事案件準備程序開庭時，竟基於公然侮
    辱之犯意，於公開之法庭對陳鴻騰罵稱：你放屁等語，足以
    貶損陳鴻騰之名譽及社會評價。
二、案經陳鴻騰訴由臺灣臺南地方檢察署檢察官偵查起訴。
    理  由
壹、程序部分（證據能力之認定）：
一、本件以下所引用之供述證據，因檢察官、被告蔡德餘於本案
    言詞辯論終結前，均同意有證據能力，本院審酌該等證據之
    作成或取得之狀況，並無非法或不當取證之情事，亦無顯不
    可信之情況，復經本院於審判期日就該等證據依法進行調查
    、辯論，均具有證據能力。
二、其餘引用之非供述證據，與犯罪事實具有關聯性，皆無傳聞
    法則之適用，且無違反法定程序取得之情形，復經本院踐行
    證據調查之程序，均有證據能力。
貳、認定犯罪事實所憑之證據及理由：
一、訊據被告蔡德餘固坦承於111年2月22日15時30分許，在上開
    法庭開庭時，於公開之法庭對告訴人陳鴻騰講「你放屁」等
    語，惟否認有公然侮辱之意思，辯稱：我只是針對告訴人的
    發言比較不認同。我沒有主觀意圖。我只是針對告訴人之法
    庭發言發表我的表述，不是針對他這個人」等語。
二、經查：
　㈠被告於111年2月22日15時30分許，在本院第18法庭開庭時，
    於公開之法庭對告訴人口出「放屁呀」等語乙節，為被告於
    本院準備程序中所是認（院卷第25頁），核與證人即告訴人
    於警詢中之指訴相符，復有法庭錄音光碟、勘驗筆錄及法庭
    筆錄影本各一件在卷可稽（偵卷第63頁，院卷第49頁），堪
    以認定。
　㈡觀諸勘驗筆錄內容，案發當日法官詢問告訴人：「不是全部
    的人？」告訴人回稱：「是全體共有人」，被告隨稱：「放
    屁呀（不明尾音）！」（見偵卷第63頁），兩者前後相關且
    呼應連續，足認被告「放屁呀！」係針對告訴人之回應無誤
    。又衡諸常情，「屁」一詞為肛門排出之臭氣，更有令人不
    屑之意，對他人所言稱之為「屁」，不僅表示對他人所作所
    為無法認同外，更彰顯帶有輕蔑、醜化與貶抑之意，是公然
    對他人稱「放屁呀」，於一般社會理性正常之人聽聞後，當
    可理解係輕蔑對方行為、予以負面評價之污衊言詞，此乃符
    合通常之社會經驗法則。。被告因不滿告訴人發言，在上開
    時、地，語出「放屁呀」等語，因該言語具針對性，且係基
    於表達己身不滿，聽聞者可感受其情緒激動、異常，自屬攻
    擊性之言詞，且該言語又係粗話，當然足以減損告訴人之聲
    譽、人格及社會評價，被告前揭所辯，純屬卸責之詞，實無
    足採。
參、論罪科刑：
　　核被告所為，係犯刑法第309條第1項之公然侮辱罪。爰審酌被告僅因不滿告訴人所言，在本院民事案件之公開法庭，公然對告訴人辱罵穢語，藉以發洩個人不滿情緒，顯然不知尊重他人之人格尊嚴，實有不當。審酌被告犯後始終否認犯行，另告訴人於本院審理時，要求被告賠償新臺幣5萬元，雙方認知之和解金額差距過大，被告沒調解意願等情，另考量其所為侮辱內容及犯案手段、犯後否認有侮辱犯意，復斟酌被告自述高職畢業，目前從事水電工，離婚，無小孩，核其智識程度、工作、家庭生活狀況等一切情狀，量處如主文所示之刑，並諭知易服勞役之折算標準，以資懲儆。
據上論斷，應依刑事訴訟法第299條第1項前段（本件依刑事判決
精簡原則，僅記載程序法條文），判決如主文。
本案經檢察官黃彥翔提起公訴，檢察官高振瑋到庭執行職務。
中　　華　　民　　國　　111 　年　　11　　月　　29　　日
　　　　　　　　　刑事第四庭    法　官　張  菁
以上正本證明與原本無異。
如不服本判決應於收受本判決後20日內向本院提出上訴書狀，並
應敘述具體理由。其未敘述上訴理由者，應於上訴期間屆滿後20
日內向本院補提理由書狀（均須按他造當事人之人數附繕本）「
切勿逕送上級法院」。 
　　　　　　　　　　　　　　　　書記官  黃千禾
中　　華　　民　　國　　111 　年　　11　　月　　29　　日
本判決論罪科刑法條
中華民國刑法第309條
公然侮辱人者，處拘役或9千元以下罰金。
以強暴犯前項之罪者，處1年以下有期徒刑、拘役或1萬5千元以
下罰金。